#### **CRISTINA CAVA PLATAS**

28 años, soltera, nacionalidad española

Teléfono: +55 11 991223617 ccavaplatas@gmail.com

cl.linkedin.com/pub/cristina-cava-platas/31/768/29a/

Disponibilidad para viajar



#### **OBJETIVO**

Área de Finanzas- Control Financiero. Consultor Financiero. Abierta a nuevas oportunidades de trabajo.

## **RESUMEN**

En Santiago de Chile desempeñé el cargo de Consultor Financiero Senior en la empresa Toboso Asesorías, donde mis tareas fueron: valorización de empresas, control de gestión y negociaciones con bancos y proveedores. Anteriormente, trabajé como jefe de equipo de auditoria en la empresa Deloitte en Barcelona, España, durante 4 años, donde analizábamos la contabilidad, revisábamos los controles internos de los clientes y preparábamos las cuentas anuales.

Soy Doble Licenciada en Administración de Empresas y Economía en la Universidad Abat Oliba CEU, Barcelona, España, concluyendo los estudios en 2008.

En los últimos 5 años, he adquirido habilidades como: disponer de una gran capacidad de síntesis y análisis; perseverancia y compromiso; trabajo en equipo; experiencia en otros países; saber mantener la compostura en situaciones conflictivas y toma de decisiones.

## **EXPERIENCIA PROFESIONAL**

2012-2013 Empresa **Toboso Asesorías**- Santiago, Chile.

Cargo: Consultor Financiero Senior.

Responsable de la Valorización de empresas con posibilidad de posterior compra/venda de las mismas. Tareas de control de gestión: control de costes, preparación de presupuestos, análisis financiero y de contabilidad, gestión de tesorería y control de compras y ventas.

Referencia: Alfonso Sierra- Senior partner.

2008-2012 Empresa **Deloitte Touche**- Barcelona, España.

Cargo: Auditor Senior

Responsable de un equipo de auditora (2-4 personas) realizando: análisis de la contabilidad, controles internos de los clientes, detección de riesgos y áreas de mejora, *reportings* y cuentas anuales en español e inglés.

En algunos casos, fue necesario el uso de las normas IRPF.

Referencia: Alberto Nuez-Senior Experience.

2004-2008 Empresa Servicios Carrefour- Barcelona, España.

Cargo: Asistente

Responsable en Atención al Cliente, servicios en el sector de aprobación de créditos y atención en caja.

Otros **Prácticas universitarias**- Barcelona, España

Spasa, como Auditor Asistente por un año.

Abast Systems, en el área de Gestión de Clientes por tres meses.

## FORMACIÓN ACADÉMICA

# Licenciatura de Administración de Empresas

Universidad Abat Oliba CEU, Barcelona, España.

Concluido en 2007.

## Licenciatura de Economía

Universidad Abat Oliba CEI, Barcelona, España.

Concluido en 2008.

#### **OTROS CURSOS**

2008 a 2013: Nivel usuario avanzado de Office (Excel, Word y PowerPoint).

2008 a 2011: IFRS.

2010- Directrices para la elaboración de las cuentas anuales.2009- Información y análisis para la gestión empresarial.

2008- Prevención de Blanqueo de dinero.

#### **IDIOMAS**

- Castellano y catalán nativo.
- Inglés avanzado en lectura y escrito.
- Inglés intermedio para comunicación oral.
  - o Enero- marzo 2012: Curso de inglés en Brisbane, Australia.
  - o Julio- agosto 2010: Curso de Inglés en Glasgow, Escocia.
- Portugués nivel medio en curso.